臺灣板橋地方法院刑事判決　　　　　　　　　　　　九十一年度簡上字第一二四號
　　上　訴　人　臺灣板橋地方法院檢察署檢察官
　　被　　　告　丙○○
右上訴人因被告竊盜案件，不服本院簡易庭九十一年度簡字第一０二號中華民國九十
一年三月二十九日第一審判決（起訴案號：臺灣板橋地方法院檢察署九十一年度偵字
第二二八九號），提起上訴及移
三一九０號），本院管轄之第二審合議庭判決如左：
    主  文
原判決撤銷。
丙○○共同連續竊盜，處有期徒刑陸月，如易科罰金，以佰元折算壹日。
    事  實
一、丙○○曾於民國八十九年間因偽造文書案件，經本院以八十九年度訴字第一０八
    三號判決處有期徒刑三月，緩刑三年確定；又於九十年八月間因竊盜等案件，經
    臺灣桃園地方法院於九十年十二月十日以九十年度訴字第一七六四號判決應執行
    有期徒刑七月確定。詎丙○○不知悔改，與成年人邱豪揚（六十九年三月二十七
    日生，由本院另案審理）基於意圖為自己不法所有之概括犯意聯絡，或單獨承同
    一概括犯意，自九十年十二月十八日起至九十一年一月十一日止，在台北縣新莊
    市、板橋市、三重市等地，連續五次竊取乙○○等人放置路旁車輛內之財物（各
    次犯罪之行為人、時間、地點、手段、被害人均詳如附表所載）。嗣丙○○於實
    施附表編號五所示之竊盜行為後，將竊得物品放置於所騎乘之車號ＩＮＷ─六四
    六號機車置物箱內，欲離去時為甲○○發覺報警查獲。
二、案經臺北縣政府警察局三重分局報請臺灣板橋地方法院檢察署檢察官偵查起訴及
    臺北縣政府警察局海山分局報請臺灣板橋地方法院檢察署檢察官移送併辦。
    理  由
一、右揭事實，訊據被告丙○○除否認實施附表編號五所示竊盜犯行，並辯稱：甲○○所有之無線電、行動電話、呼叫器、望遠鏡等物係伊在三重疏洪道旁撿到的云
    云外，餘均坦承不諱，並經共犯邱豪揚於警訊時自白在卷，核與被害人乙○○、
    丁○○、戊○○、陶建雄於警訊時指訴之情節相符。又被告於警訊及九十一年三
    月二十八日本院訊問時已自白竊取甲○○之財物，並經被害人甲○○於偵審中指
    訴甚詳，復有甲○○領回遭竊之車裝無線電、行動電話、望遠鏡、呼叫器各一個
    之贓物認領保管單一紙附卷可稽，被告事後翻異前供否認此部分犯行，應係避重
    就輕之詞，不足採信。本案事證明確，被告之犯行洵堪認定。
二、核被告所為，係犯刑法第三百二十條第一項之竊盜罪。被告與成年人邱豪揚就附
    表編號一至四所示犯行，有犯意聯絡及行為分擔，均為共同正犯。被告先後多次
    犯行，時間緊接，所犯為構成要件相同之罪名，顯係基於概括之犯意反覆為之，
    應依連續犯之規定論以一罪並加重其刑。公訴意旨漏未論及被告所犯如附表編號
    一至四所示竊盜犯行（即移送併辦部分），惟此部分既與起訴書記載如附表編號
    五所示犯行，有連續犯之裁判上一罪關係，基於審判不可分之法則，自應併予審
    究。
三、原審詳察，以被告罪證明確，予以論罪科刑，固非無見。惟查檢察官提起上訴後
    ，就附表編號一至四所示被告竊盜部分移送併辦，原審未及一併審認，檢察官上
    訴為有理由，自應由本院管轄之第二審合議庭將原判決予以撤銷改判。爰審酌被
    告有事實欄所載之犯罪前科（見卷附臺灣高等法院檢察署刑案紀錄簡覆表），素
    行不良，其犯罪之目的、行竊之手段、竊盜之次數、所竊取之財物價值及犯後之
    態度等一切情狀，量處如主文所示之刑，並諭知易科罰金之折算標準。
據上論斷，應依刑事訴訟法四百五十五條之一第一項、第三項、第三百六十九條第一
項前段、第三百六十四條、第二百九十九條第一項前段，刑法第二十八條、第五十六
條、第三百二十條第一項、第四十一條第一項前段，罰金罰鍰提高標準條例第一條前
段、第二條，判決如主文。
本案經檢察官賴惠慈到庭執行職務。
中      華      民      國      九十一      年      八      月    二    日
                              臺灣板橋地方法院刑事第三庭
                                  審判長法  官   郭  豫  珍
                                        法  官   張  瑜  鳳
                                        法  官   樊  季  康
右正本證明與原本無異
本件不得上訴
                                        書記官   馬  秀  芳
中      華      民      國      九十一      年     八       月    二    日
附錄本案論罪科刑法條全文：刑法第三百二十條
刑法第三百二十條
意圖為自己或第三人不法之所有，而竊取他人之動產者，為竊盜罪，處五年以下有期
徒刑、拘役或五百元以下罰金。
意圖為自己或第三人不法利益，而竊佔他人之不動產者，依前項之規定處斷。
前二項之未遂犯罰之。
附  表：
┌─┬────┬────┬────┬─────────┬───┬────┐
│編│行為人  │犯罪時間│犯罪地點│犯罪方法及所得財物│被害人│備    註│
│號│        │        │        │                  │      │        │
├─┼────┼────┼────┼─────────┼───┼────┤
│一│丙○○、│九十年十│台北縣板│以拳頭擊破路旁停放│乙○○│毀損部分│
│  │邱豪揚  │二月十八│橋市重慶│之車號九Ｂ─五三九│      │未據告訴│
│  │        │日晚上八│路一四一│七號自用小客車車窗│      │。      │
│  │        │時許    │號前    │玻璃，進入車內竊取│      │        │
│  │        │        │        │乙○○所有之汽車音│      │        │
│  │        │        │        │響主機、液晶電視等│      │        │
│  │        │        │        │物。              │      │        │
├─┼────┼────┼────┼─────────┼───┼────┤
│二│丙○○、│九十年十│台北縣新│以拳頭擊破路旁停放│丁○○│毀損部分│
│  │邱豪揚  │二月二十│莊市中華│之車號八Ｃ─七二六│      │未據告訴│
│  │        │六日上午│路二段四│五號自用小客車車窗│      │。      │
│  │        │七時許  │十五巷口│玻璃，進入車內竊取│      │        │
│  │        │        │        │丁○○所有之汽車音│      │        │
│  │        │        │        │響主機、液晶電視、│      │        │
│  │        │        │        │行動電話等物。    │      │        │
├─┼────┼────┼────┼─────────┼───┼────┤
│三│丙○○、│九十年十│台北縣新│以拳頭擊破路旁停放│戊○○│毀損部分│
│  │邱豪揚  │二月二十│莊市中華│之車號八Ｂ─七四九│      │未據告訴│
│  │        │六日上午│路二段四│八號自用小客車車窗│      │。      │
│  │        │十時許  │十五巷口│玻璃，進入車內竊取│      │        │
│  │        │        │        │戊○○（車主登記為│      │        │
│  │        │        │        │劉王麗芬）所有之汽│      │        │
│  │        │        │        │車音響主機、液晶電│      │        │
│  │        │        │        │視、ＣＤ換片箱等物│      │        │
│  │        │        │        │。                │      │        │
├─┼────┼────┼────┼─────────┼───┼────┤
│四│丙○○、│九十一年│台北縣板│以拳頭擊破路旁停放│陶建雄│毀損部分│
│  │邱豪揚  │一月一日│橋市忠孝│之車號八Ｂ─九六六│      │未據告訴│
│  │        │上午八時│路忠義巷│二號自用小客車車窗│      │。      │
│  │        │許      │二十三弄│玻璃，進入車內竊取│      │        │
│  │        │        │一號前  │陶建雄（車主登記為│      │        │
│  │        │        │        │陶蔡麵）所有之汽車│  │        │
│  │        │        │        │音響主機一台。    │      │        │
├─┼────┼────┼────┼─────────┼───┼────┤
│五│丙○○  │九十一年│臺北縣三│見路旁停放之車號Ｂ│甲○○│        │
│  │        │一月十一│重市疏洪│Ｙ─五三六號計程車│      │        │
│  │        │日上午十│十六號旁│之車窗玻璃破損，遂│      │        │
│  │        │一時許  │        │徒手竊取甲○○所有│      │        │
│  │        │        │        │、放置車內之車裝無│      │        │
│  │        │        │        │線電、行動電話、呼│      │        │
│  │        │        │        │叫器、望遠鏡等物。│      │        │
└─┴────┴────┴────┴─────────┴───┴────┘
